臺灣雲林地方法院小額民事判決
                                    110年度港小字第213號
原      告  施旭津  
被      告  吳雅惠  


上列當事人間請求損害賠償事件，本院於民國110年8月19日言詞
辯論終結，判決如下：
    主      文
被告應給付原告新臺幣伍萬陸仟貳佰捌拾元，及自民國一百零九
年十一月九日起至清償日止，按週年利率百分之五計算之利息。
本判決第一項得假執行。
    事實及理由
甲、程序方面：
    被告經受合法通知，無正當理由，未於言詞辯論期日到場，
    核無民事訴訟法第386 條各款所列情事，爰依原告聲請，由
    其一造辯論而為判決。
乙、實體方面：
壹、原告起訴主張：
一、被告原與原告均係在雲林縣北港鎮之廟宇朝天宮附近從事賣
    金紙拉客停車之工作，於民國109年1月中旬時，因客人停車
    問題產生糾紛，被告竟基於恐嚇之犯意，於雲林縣○○鎮○○路
    00號以持鐵棍方式，作勢揮打原告，以此等加害身體之事恐
    嚇原告，使原告心生畏懼，致生危害於安全。
二、又兩造於109年2月15日上午10時許，再次因為客人停車問題
    產生糾紛，被告竟基於傷害之犯意，在雲林縣○○鎮○○路00號
    、21號前，徒手將原告推倒，致原告因此受有左肩挫傷、左
    髖骨挫傷、左膝擦傷等傷害。
三、原告因被告上開恐嚇及傷害行為，精神上所受痛苦至深，被
    告依民法第184 條第1 項前段、第193 條第1 項、第195 條
    第1 項規定，自應對原告因此所受之損害負賠償責任。茲就
    原告所受損害分述如下：
  ㈠醫療費用：原告因前揭傷害共支出醫療費用新臺幣（下同）2
    80元。
  ㈡精神慰撫金：原告因被告之恐嚇、傷害行為，所受精神痛苦
    至深，於生理與心理受有極大之創傷，為此針對被告恐嚇部
    分請求精神慰撫金2萬元、另傷害部分請求精神慰撫金3萬6,
    000元。
四、綜上所述，原告爰依民法第184 條第1 項前段、第193 條第
    1 項、第195 條第1 項規定，請求被告賠償等語。並聲明：
    被告應給付原告5萬6,280元，及自起訴狀繕本送達被告翌日
    起至清償日止，按週年利率百分之5 計算之利息。
貳、被告經合法通知，未於言詞辯論期日到場，亦未提出書狀為
    任何聲明或陳述。
參、本院之判斷：
一、本件原告主張被告原與原告均係在雲林縣北港鎮之廟宇朝天
    宮附近從事賣金紙拉客停車之工作，於109年1月中旬時，因
    客人停車問題產生糾紛，被告竟基於恐嚇之犯意，於雲林縣
    ○○鎮○○路00號以持鐵棍方式，作勢揮打原告，以此等加害身
    體之事恐嚇原告，使原告心生畏懼，致生危害於安全。又兩
    造另於109年2月15日上午10時許，再次因為客人停車問題產
    生糾紛，被告竟基於傷害之犯意，在雲林縣○○鎮○○路00號、
    21號前，徒手將原告推倒，致原告因此受有左肩挫傷、左髖
    骨挫傷、左膝擦傷等傷害等事實，有原告所提診斷證明書、
    醫療費用明細表、受傷照片在卷可參（見本院卷第77-89頁
    ），並經本院依職權調取雲林縣警察局北港分局雲警港偵字
    第1090002182號刑案偵查卷宗、臺灣雲林地方檢察署109 年
    度調偵字第288號偵查卷宗、臺灣雲林地方檢察署109 年度
    偵字第1639偵查卷宗及本院109 年度訴字第758 號刑事卷宗
    （下稱刑事卷）查閱無訛。而被告對於原告主張之上開事實
    ，已於相當時期受合法之通知，未於言詞辯論期日到場，亦
    未提出準備書狀爭執，依民事訴訟法第280 條第3 項準用同
    條第1 條規定，視同自認，堪信原告上開主張為真實。
二、按因故意或過失，不法侵害他人之權利者，負損害賠償責任
    ；不法侵害他人之身體或健康者，對於被害人因此喪失或減
    少勞動能力，或增加生活上之需要時，應負損害賠償責任；
    不法侵害他人之身體、健康、名譽、自由、信用、隱私、貞
    操，或不法侵害其他人格法益而情節重大者，被害人雖非財
    產上之損害，亦得請求賠償相當之金額；民法第184 條第1
    項前段、第193 條第1 項、第195 條第1 項前段分別定有明
    文。經查，被告於上開時地恐嚇及傷害原告之行為，自屬故
    意不法侵害原告之自由權及身體權，原告主張其因而受有財
    產上損害及精神上痛苦，請求損害賠償，自應准許 ，則原
    告依上開規定請求被告賠償其所受損害，自屬有據，爰就其
    得請求金額審酌如下：
  ㈠醫療費用部分：原告因被告推倒受傷，支出醫療費用共計280
    元等情，有原告所提診斷證明書、醫療費用明細等件附卷可
    稽（見本院卷第77-81頁），堪信為真實。本院審酌原告因
    遭被告傷害支出之前開醫療費用280元，確屬醫療上所必要
    ，應予准許。
  ㈡關於精神慰撫金部分：原告因遭被告恐嚇及傷害，致原告之
    自由、身體權受到侵害，已如前述，原告因此受有精神上痛
    苦，請求被告賠償精神上損害，於法應屬有據。又法院酌定
    慰撫金額時，應斟酌加害人與被害人雙方之身分、資力與加
    害程度，及其他各種情形核定之；慰撫金是否相當，應以加
    害行為之加害程度及被害人所受痛苦，斟酌加害人及被害人
    之身分、經濟地位等各種情形定之（最高法院47年台上字第
    1221號、51年台上字第223 號判例意旨參照）。本院審酌兩
    造之家庭生活、教育、經濟狀況為：原告高中畢業，名下有
    土地、房屋及投資數筆；被告大學畢業，未婚、現與父母同
    住，受雇於車行，月薪約4萬元，名下無財產等情，業據兩
    造陳明在卷（見刑事卷第114-115頁），並有本院依職權調
    取之稅務電子閘門財產所得調件明細表在卷可考（見本院卷
    第19-53頁），參以被告恐嚇之方式為持鐵棍作勢揮打原告
    ，被告之傷害行為造成原告受有挫傷、擦傷之結果等一切情
    事，認原告主張：被告就恐嚇行為部分，應賠償原告2萬元
    之慰撫金；就傷害行為部分，應賠償原告3萬6.000元之慰撫
    金，尚屬有據，亦應准許。
三、末按給付無確定期限者，債務人於債權人得請求給付時，經
    其催告而未為給付，自受催告時起，負遲延責任，其經債權
    人起訴而送達訴狀，或依督促程序送達支付命令，或為其他
    相類之行為者，與催告有同一之效力；又遲延之債務，以支
    付金錢為標的者，債權人得請求依法定利率計算之遲延利息
    ；應付利息之債務，其利率未經約定，亦無法律可據者，週
    年利率為百分之5 ，民法第229 條第2 項、第233 條第1 項
    前段、第203 條分別定有明文。本件原告請求被告損害賠償
    ，並未定有給付期限，查本件起訴狀繕本係於109年10月29
    日寄存送達，有本院送達證書可憑（附民卷第5頁），經10
    日後，於109 年11 月8日生送達效力，被告應自該日起負遲
    延責任，則原告請求自送達之翌日即109 年11 月9日起，至
    清償日止，按週年利率百分之5 計算之利息，應可憑採。
四、綜上所述，本件原告依侵權行為之法律關係，請求被告給付
    5萬6,280 元，及自109 年11 月9日起至清償日止，按週年
    利率百分之5 計算之利息，為有理由，應予准許。
五、本件係依小額程序所為被告敗訴之判決，依民事訴訟法第43
    6 條之20規定，應就被告敗訴部分，依職權宣告假執行。
六、本件係原告提起刑事附帶民事訴訟，請求損害賠償事件，依
    刑事訴訴法第504 條第2 項規定免納裁判費，故不為訴訟費
    用負擔之諭知，併此敘明。
中　　華　　民　　國　　110 　年　　8 　　月　　25　　日
                      北港簡易庭  法  官  簡廷恩
以上正本證明與原本無異。
如不服本判決，應於送達後20日內，向本院北港簡易庭提出上訴
狀並表明上訴理由（以判決違背法令為限），如於本判決宣示後
送達前提起上訴者，應於判決送達後20日內補提上訴理由書（須
附繕本）（上訴理由應記載原判決所違背之法令及其具體內容、
依訴訟資料可認為原判決有違背法令之具體事實）。
中　　華　　民　　國　　110 　年　　8 　　月　　25　　日
                                  書記官  伍幸怡